【裁判字號】    89,易,2654
【裁判日期】    890824
【裁判案由】    詐欺
【裁判全文】
台灣台中地方法院刑事判決                        八十九年度易字第二六五四號
    公  訴  人  臺灣台中地方法院檢察署檢察官
    被      告  丙○○
右列被告因詐欺案件，經檢察官提起公訴（八十九年度偵緝字第五三一號），本院判
決如左：
    主  文
丙○○連續意圖為自己不法之所有，以詐術得財產上不法之利益，處拘役肆拾日，緩
刑貳年。
    事  實
一、丙○○向乙○○之母陳宋阿雙承租台中縣神岡鄉○○路五三二號房屋，明知其無
    固定工作，又無收入，並無支付能力，竟基於意圖為自己不法之利益之概括犯意
    ，詐稱會如數支付修理費用，而先後於民國（下同）八十八年一月九日、同年三
    月四日，將其所有車牌號碼ＯＢ─一０二三號自小客車交由台中縣潭子鄉○○路
    ○段四五九號甲○○○有限公司（下稱力泰公司）之乙○○維修，使乙○○不疑
    有詐，為其提供修理汽車服務，待修理完畢後，向乙○○表明無法支付新台幣（
    下同）七萬六千六百元之費用，訛稱願以該車輛讓售予乙○○抵付修車款，並於
    八十八年三月三十日佯與乙○○簽訂汽車買賣合約書，且將其身分證件交予乙○
    ○以資取信，致乙○○不疑有他而陷於錯誤與之簽約，詎丙○○於翌日竟不告而
    別，且將該自小客車駛離，致乙○○不疑有他而陷於錯誤與之簽約，詎丙○○於
    翌日竟不告而別，且將該自小客車駛離，停放在高雄市不特定處所，致乙○○無
    從辦理汽車過戶，陳宋阿雙求償無門，始知受騙。
二、案經陳宋阿雙訴請臺灣臺中地方法院檢察署檢察官偵查起訴。
    理  由
一、訊據被告丙○○固坦承曾將其所有車牌號碼ＯＢ─一０二三自小客車交由力泰公
    司維修並積欠修理費，及與乙○○簽訂汽車買賣合約書抵付欠款等情不諱，惟否
    認有詐欺犯意，辯稱：伊非詐騙乙○○修理，伊不知修理費用那麼多錢；又伊第
    一次的維修費用有付，係第二次的維修費用未付云云。惟查：被告確於右揭時地
    二次交力泰公司維修汽車，均未支付維修費用等情，業據被告對其二次交乙○○
    維修上開之事並不否認，復據証人乙○○指証在卷，復有力泰公司車輛委修單二
    紙及汽車買賣合約書在卷可佐；又被告亦自承其於八十八年一月至三月間，無收
    入，經濟能力不佳等情，足見其於交車予乙○○修理之際，已知自己無支付修理
    費用之能力，其明知自己無支付能力，竟仍將車交予維修，其具為自己不法利益
    之意圖甚明；再參以被告先與乙○○簽訂汽車買賣合約書後，隨即於翌日將小客
    車駛離至高雄等情，亦為其所不否認，其既已將小客車出售，並填載合約，何以
    竟仍未經買受人乙○○同意，即將車駛離，更足佐証其無支付修車費用之意。被
    告無支付能力，又將車輛交予被害人維修，使被害人因之陷於錯誤，提供維修服
    務，被告詐欺得利犯已堪認定。至被告辯稱：伊無詐騙之意云云，惟又未能提出
    任何資料以供佐証，所辯顯非可採，事証明確，被告詐欺犯行堪予認定。
二、核被告所為，係犯刑法第三百三十九條第二項之詐欺得利罪。又被告所為多次詐
    欺得利犯行，時間緊接，所犯罪名相同，顯係基於概括之犯意為之，為連續犯，
    爰依刑法第五十六條之規定以一罪論，並加重其刑。爰審酌被告犯罪之動機、目
    的、手段，犯罪所生之危害、犯罪後之態度等一切情狀，量處如主文所示之刑。
    再查，被告未曾受有期徒刑以上刑之宣告，有臺灣臺中地方法院檢察署刑案資料
    查註紀錄表及臺灣高等法院被告全國前案紀錄表在卷可佐，其因一時貪慾圖便，
    短於思慮，致罹刑章，所犯情節尚非重大，經此刑之教訓，尚知所警惕，而無再
    犯之虞，併予宣告緩刑二年，以啟自新。
據上論斷，應依刑事訴訟法第二百九十九條第一項前段，刑法第五十六條、第三百三
十九條第二項、第一項、第七十四條第一款，罰金罰鍰提高標準條例第一條前段，判
決如主文。
本案經檢察官王全中到庭執行職務。
中      華      民      國    八十九    年      八      月    二十四    日
                                    臺灣臺中地方法院刑事第一庭
                                        法  官    黃  家  慧
右正本證明與原本無異。
如不服本判決，應於判決送達後十日內向本院提出上訴狀，上訴於臺灣高等法院臺中
分院( 須附繕本 )。
                                        書記官
中      華      民      國    八十九    年      八      月    二十四    日
附錄論罪科刑法條
附錄本案所犯法條全文
中華民國刑法第三百三十九條 (普通詐欺罪)
意圖為自己或第三人不法之所有，以詐術使人將本人或第三人之物交付者，處五年
以下有期徒刑、拘役或科或併科一千元以下罰金。
以前項方法得財產上不法之利益或使第三人得之者，亦同。
前二項之未遂犯罰之。


司法院資訊處製作；財團法人民間司法改革基金會備份。
